臺灣高等法院高雄分院刑事判決　　　　100年度上訴字第528號
上　訴　人
即　被　告　張瑞賢
上列上訴人因偽造文書等案件，不服臺灣高雄地方法院99年度訴
字第374 號中華民國88年11月18日第一審判決（起訴案號：臺灣
高雄地方法院檢察署98年度偵字第1657號、1658號、98年度偵緝
字第1022號、1023號），提起上訴，本院判決如下：
     主  文
上訴駁回。
     理  由
一、按不服地方法院之第一審判決而上訴者，應向管轄第二審之
    高等法院為之。上訴書狀應敘述具體理由。上訴書狀未敘述
    上訴理由者，應於上訴期間屆滿後20日內補提理由書於原審
    法院，逾期未補提者，原審法院應定期間先命補正。第二審
    法院認為上訴書狀未敘述理由或上訴有第362 條前段之情形
    者，應以判決駁回之。但其情形可以補正而未經原審法院命
    其補正者，審判長應定期間先命補正。刑事訴訟法第361 條
    、第367 條，分別定有明文。所謂不服第一審判決之具體理
    由，必係依據卷內既有訴訟資料或提出新事證，指摘或表明
    第一審判決有何採證、認事、用法或量刑等足以影響判決本
    旨之不當或違法，而構成應予撤銷之具體事由，始克當之（
    例如：依憑證據法則具體指出所採證據何以不具證據能力，
    或依憑卷證資料，明確指出所為證據證明力之判斷如何違背
    經驗、論理法則）；倘僅泛言原判決認定事實錯誤、違背法
    令、量刑失之過重或輕縱，而未依上揭意旨指出具體事由，
    或形式上雖已指出具體事由，然該事由縱使屬實，亦不足以
    認為原判決有何不當或違法者（例如：對不具有調查必要性
    之證據，法院未依聲請調查亦未說明理由，或援用證據不當
    ，但除去該證據仍應為同一事實之認定），皆難謂係具體理
    由，俾與第二審上訴制度旨在請求第二審法院撤銷、變更第
    一審不當或違法之判決，以實現個案救濟之立法目的相契合
    ，並節制濫行上訴（最高法院97年度台上字第892 號判決意
    旨參照）。是以上訴人之上訴書狀或補提之上訴理由書，雖
    有敘述上訴理由，惟並未具體敘述第一審判決有上述違法、
    不當情形，即與未敘述具體理由無異，其所為上訴，即不符
    合上訴之法定要件。
二、上訴人即被告張瑞賢因犯偽造文書等案件，經原審以共同犯
    偽造公印文罪，累犯，處有期徒刑壹年肆月，減為有期徒刑
    捌月，有判決書可稽，被告不服提起上訴，略以：被告因無
    學歷又無專門技術，故長期處於失業狀態中，僅賴打零工勉
    強度日，致因艱困生活及一念之貪而誤觸法網，雖不能不罰
    ，惟衡情尚非全無可憫之處，請酌減其刑，以啟自新云云。
三、關於刑之量定，係實體法上賦予法院得為自由裁量之事項，
    倘其未有逾越法律所規定之範圍，或濫用其權限，即不得任
    意指摘為違法。且在同一犯罪事實與情節，如別無其他加重
    或減輕之原因，下級審量定之刑，亦無過重或失輕之不當情
    形，則上級審法院對下級審法院之職權行使，原則上應予尊
    重（最高法院75年台上字第7033號判例；85年度台上字第2
    446 號判決意旨參考）。
四、又刑法第59條規定，犯罪之情狀可憫恕者，得酌量減輕其刑
    ；同法第57條規定，科刑時應審酌一切情狀，尤應注意下列
    事項（共10款）為科刑重輕之標準，兩條適用上固有區別，
    惟所謂「犯罪之情狀」與「一切情形」云云，並非有截然不
    同之領域，於裁判上酌減其刑時，應就犯罪一切情狀（包括
    第57條所列舉之10款事項），予以全盤考量，審酌其犯罪有
    無可憫恕之事由（即有特殊之原因與環境等等，在客觀上足
    以引起一般同情，以及宣告法定低度刑，是否猶嫌過重），
    以為判斷。故適用第59條酌量減輕其刑時，並不排除第57條
    所列舉10款事由之審酌，惟其程度應達於確可憫恕，始可予
    以酌減（最高法院70年度第6 次刑事庭會議決議參考）。而
    刑法第59條之規定，係裁判上之酌減，乃法院於職權範圍內
    得為酌定之事項，除其裁量權之行使，明顯違反比例原則外
    ，不得任意指為違法（最高法院96年度臺非字第5 號判決意
    旨參考）。
五、本件被告犯上開之罪，有累犯加重其刑之適用，是原判決以
    被告屬累犯，應依刑法第47條第1 項規定，加重其刑；並審
    酌其不知循合法途徑獲取財物，竟夥同綽號「建南仔」、「
    賢仔」、某代書及其他年籍姓名不詳之成年人，期藉偽造文
    件佯以其有固定薪資收入足供清償欠款之方式，向銀行詐貸
    款項，所為非僅害及該遭冒用名義之機關，復影響合庫北高
    雄分行對客戶信用評估之正確性而危害交易秩序，殊屬不該
    。惟念其犯罪後於原審審理時坦承犯行及實際僅分得款項2
    萬多元，暨被害人損害情形及其未與被害人達成和解並賠償
    損失等一切情狀，爰量處有期徒刑1 年4 月，以資懲儆。又
    以其前開犯行之犯罪時間係於96年4 月24日之前，且無中華
    民國96年罪犯減刑條例所定不得減刑之情形，爰依同條例第
    2 條第1 項第3 款規定減其宣告刑2 分之1 ，減為有期徒刑
    8 月。業已斟酌關於刑法第57條科刑之一切情狀，在適法範
    圍內行使裁量權，業已從輕量刑，核無量刑瑕疵或違背法令
    不當之情形，其上訴意旨請求酌減其刑云云，指摘原判決不
    當，自非可取；且未指摘原判決關於適用法律及量刑等項，
    有何具體違法或不當之處。再其曾因竊盜、施用毒品、贓物
    等案件，經原審分別以91年度易字第3930號、92年度訴字第
    682 號、92年度簡字第1467號分別判處有期徒刑1 年、10月
    、3 月確定，並經原審以93年度聲字第584 號裁定應執行有
    期徒刑2 年，入監執行後於94年5 月24日縮短刑期假釋出監
    ，嗣於94年9 月16日期滿以已執行論，有臺灣高等法院被告
    前案紀錄表在卷可查，其前科累累，且入監服刑，又再犯本
    件之罪，在客觀上實難認其犯罪情狀有何足堪憫恕之處，其
    上訴理由，請求酌減其刑云云，亦非可取，尤難認屬已提出
    具體之上訴理由。
六、綜上所述，本院審酌上情，認原審依被告之自白，並斟酌全
    辯論意旨及調查證據之結果，予以論罪科刑，於判決內已具
    體說明論科之理由，及其憑以認定之證據，客觀上並無何違
    法或不當之處，量刑業已從輕。被告上訴意旨略以：因艱困
    生活及一念之貪而誤觸法網，雖不能不罰，惟衡情尚非全無
    可憫之處，請酌減其刑，以啟自新云云；經核並未依據卷內
    既有訴訟資料，具體指出或表明原判決有何採證、認事、用
    法等足以影響判決本旨之不當或違法之理由，顯屬上訴未敘
    述具體理由。核之上揭說明，應認本件上訴違背法律上之程
    式，應予以駁回。
七、爰依刑事訴訟法第367 條前段、第372 條，不經言詞辯論，
    逕為判決如主文。
中    華    民    國   100    年    3     月    31    日
                 刑事第九庭     審判長法  官  莊秋桃
                                      法  官  范惠瑩
                                      法  官  田平安
以上正本與原本無異。
如不服本判決，應於判決送達後10日內向本院提出上訴狀，其未
敘述理由者，並應於提出上訴狀後10日內向本院補提上訴理由狀
（應附繕本）。
中    華    民    國   100    年    3     月    31    日
                                  書  記  官  馬蕙梅